臺灣高等法院民事裁定  
111年度重上字第304號
上  訴  人  楊于嫺    

上列上訴人因與被上訴人徐正文間請求返還價金等事件，對於中
華民國111年10月11日本院111年度重上字第304號判決，提起上
訴，本院裁定如下：
    主  文
上訴人應於收受本裁定送達五日內，提出委任律師或具律師資格
符合民事訴訟法第四百六十六條之一規定之關係人為訴訟代理人
之委任狀，並繳納上訴裁判費新臺幣捌萬伍仟玖佰玖拾柒元，如
未依限補正，即裁定駁回上訴。
    理  由
一、對於第二審判決上訴，上訴人應委任律師為訴訟代理人。但
    上訴人或其法定代理人具有律師資格者，不在此限。上訴人
    之配偶、三親等內之血親、二親等內之姻親，或上訴人為法
    人、中央或地方機關時，其所屬專任人員具有律師資格並經
    經法院認為適當者，亦得為第三審訴訟代理人。第1項但書
    及第2項情形，應於提起上訴或委任時釋明之。上訴人未依
    第1項、第2項規定委任訴訟代理人，或雖依第2項委任，法
    院認為不適當者，第二審法院應定期先命補正。逾期未補正
    亦未依第466條之2為聲請者，第二審法院應以上訴不合法裁
    定駁回之，民事訴訟法第466條之1定有明文。查本件上訴人
    對於本院第二審判決提起上訴，未依規定委任律師或具律師
    資格之關係人為其訴訟代理人，茲命上訴人於收受本裁定送
    達5日內補正，如未依限補正，即以裁定駁回其上訴。
二、提起第二審、第三審上訴，應依民事訴訟法第77條之16第1
    項規定繳納裁判費，此為必須具備之程式。以一訴附帶請求
    其孳息、損害賠償、違約金或費用者，不併算其價額，同法
    第77條之2第2項定有明文。本訴與反訴之訴訟標的相同者，
    反訴不另徵收裁判費，民事訴訟法第77條之15第1項定有明
    文，依此規定，僅於本訴及反訴之訴訟標的相同時，反訴始
    不另徵收裁判費。本件第一審就上訴人本訴請求被上訴人應
    同意上訴人向合泰建經公司領取系爭履保專戶內之新臺幣（
    下同）310萬元，並給付自民國110年1月4日起至領取該310
    萬元之日止，依310萬元計算之法定遲延利息；及給付違約
    金40萬元暨自110年1月8日起算之法定遲延利息，為其全部
    敗訴判決；另就被上訴人反訴部分，判命上訴人應同意被上
    訴人向合泰建經公司領取系爭履保專戶內之310萬元，並給
    付被上訴人自110年1月20日起至本判決確定之日止，依310
    萬元計算之法定遲延利息；及給付被上訴人違約金10萬2,30
    0元，駁回被上訴人其餘反訴請求。上訴人就其本反訴敗訴
    部分提起上訴，嗣經本院判決駁回上訴人之上訴，上訴人不
    服提起第三審上訴，惟未據繳納裁判費。查上訴人本訴部分
    係主張解除契約後，請求被上訴人同意其領取系爭履保專戶
    內之310萬元，並附帶請求孳息、違約金；另被上訴人反訴
    部分則是以上訴人有違約情事，主張沒收系爭履保專戶內之
    310萬元，並附帶請求孳息、違約金，故反訴與本訴之訴訟
    標的並不相同，另附帶請求部分，不併算其價額。準此，本
    件訴訟標的價額合計為620萬元（即本訴部分310萬元＋反訴
    部分310萬元），應徵第二審、第三審裁判費各9萬3,570元
    ，扣除上訴人已繳之10萬1,143元（見本院㈠卷第30頁），尚
    應補繳第三審裁判費8萬5,997元（計算式：9萬3,570元＋9萬
    3,570元－10萬1,143）。茲命上訴人於收受本裁定送達5日內
    補正，如未依限補正，即以裁定駁回其上訴。
三、爰裁定如主文。　　
中　　華　　民　　國　　111 　年　　11　　月　　23　　日
                    民事第十八庭
                        審判長法  官  管靜怡  
                              法  官  胡芷瑜
                              法  官  林政佑
正本係照原本作成。
核定訴訟標的價額部分，如不服裁定得於收受送達後10日內向本
院提出抗告狀，並繳納抗告費新臺幣1千元。
命補繳裁判費部分不得抗告。
中　　華　　民　　國　　111 　年　　11　　月　　23　　日
　　　　　　　　　　　　　    書記官  王韻雅